【裁判字號】    99,上訴,100
【裁判日期】    990506
【裁判案由】    違反毒品危害防制條例
【裁判全文】
臺灣高等法院花蓮分院刑事判決          99年度上訴字第99號
上  訴  人
即  被  告  甲○○
上列上訴人因違反毒品危害防制條例案件，不服臺灣花蓮地方法
院98年度訴字第380號、第566號中華民國99年2月26日第一審判
決（起訴案號：臺灣花蓮地方法院檢察署98年度偵字第3522號；
追加起訴案號：同署98年度偵字第4724號），提起上訴，本院判
決如下：
    主  文
上訴駁回。
    理  由
一、依刑事訴訟法第350條、第361條、第362條、第367條規定，
    不服地方法院之第一審判決而上訴者，須提出上訴書狀，並
    應敘述具體理由，為上訴必備之程式；其所提出之上訴書狀
    並未敘述上訴理由，或僅曾以言詞陳述上訴理由者，均應於
    上訴期間屆滿後20日內補提理由書於第一審法院。第一審法
    院經形式審查，認逾期未補提上訴理由者，應定期間先命補
    正；逾期未補正者，為上訴不合法律上之程式，應以裁定駁
    回。倘已提出上訴理由，但所提非屬具體理由者，則由第二
    審法院以上訴不合法律上之程式，判決駁回。而所謂具體理
    由，必係依據卷內既有訴訟資料或提出新事證，指摘或表明
    第一審判決有何採證認事、用法或量刑等足以影響判決本旨
    之不當或違法，而構成應予撤銷之具體事由，始克當之（例
    如：依憑證據法則具體指出所採證據何以不具證據能力，或
    依憑卷證資料，明確指出所為證據證明力之判斷如何違背經
    驗、論理法則）；倘僅泛言原判決認定事實錯誤、違背法令
    、量刑失之過重或輕縱，而未依上揭意旨指出具體事由，或
    形式上雖已指出具體事由，然該事由縱使屬實，亦不足以認
    為原判決有何不當或違法者（例如：對不具有調查必要性之
    證據，法院未依聲請調查亦未說明理由，或援用證據不當，
    但除去該證據仍應為同一事實之認定），皆難謂係具體理由
    ，俾與第二審上訴制度在請求第二審法院撤銷、變更第一審
    不當或違法之判決，以實現個案救濟之立法目的相契合，並
    節制濫行上訴（最高法院著有97年度台上字第892號判決可
    參）。
二、本件上訴人即被告甲○○不服原審判決，於99年3月18日合
    法提起上訴，而本院於99年4月26日裁定命其補提上訴理由
    ，被告於99年4月29日形式上提出上訴理由書狀敘述上訴理
    由，其理由如下：(一)原判決認被告於98年7月5日在新城鄉
    ○○村○○路與嘉北二街口以新台幣（下同）2500元販賣安
    非他命予古富竣乙事，純屬子虛，被告於原審審理時予以反
    駁，但為原審所不採。(二)原判決認定被告於98年6月30日
    及98年6月中旬分別以3500元及1500元販賣安非他命予蕭國
    龍，純為蕭國龍挾怨誣陷，及蕭國龍與被告有財務及肢體衝
    突，其所為證詞，實有再調查之必要。(三)被告與檢察官認
    罪協商，為出於被告痛徹之悔改，曾協助警方破獲多起販毒
    情事，且多次皆以證人身分協助檢察官破案，依此被告認尚
    有減罪之空間。(四)被告患有精神官能疾病，可依刑法第59
    條規定酌減其刑。
三、經查：本件犯罪事實業經上訴人即被告（下簡稱上訴人）於
    原審審理中坦承不諱，且經原審提示證人古富竣警詢及蕭國
    龍警偵訊筆錄，上訴人及其辯護人亦均表示無意見（詳原審
    卷第110頁、第111頁、第115頁），是上訴人前揭上訴理由(
    一)(二)所指稱於原審審理時已就古富竣之證言予以反駁，
    但原審不採，及蕭國龍所為證言有再調查必要云云，均核與
    卷內資料不符。再，原判決已認定上訴人以證人身分製作之
    警詢筆錄及另案林韋良之審訊筆錄，足證明上訴人供出其來
    源為林韋良而破獲，且上訴人於偵查中及審判中均自白犯罪
    ，故已依毒品危害防制條例第17條第1項及第2項規定，先後
    減輕其刑，並遞減之（詳原判決理由三），顯見原審已就上
    訴理由(三)所述事項加以審酌。又者，刑法第59條之酌量減
    輕其刑，必須犯罪確有特殊之原因或背景，且經審酌一切犯
    罪情狀，在客觀上顯然足以引起一般同情，認其犯罪足堪憫
    恕，即予宣告法定最低度刑期仍嫌過重者，始有其適用。本
    件上訴人所為販賣第二級毒品之犯行，依其於原審自白之事
    實，殊難認有何特殊之原因或背景，而在客觀上有顯然足以
    引起一般同情者，且綜觀其於警偵訊及原審所供述各節，亦
    無有因精神障礙而不能真實陳述之情況，故其以患有精神官
    能疾病，可依刑法第59條酌減其刑云云，並非有據，其所執
    此理由，仍不足以認為原判決有何不當或違法者至明。此外
    ，上訴人並未提出其他新事證，指摘或表明第一審判決有何
    採證認事，足以影響判決本旨之不當或違法，而構成應予撤
    銷之具體事由。故依前開最高法院判決意旨，上訴人前揭上
    訴理由自非屬得上訴第二審之具體理由。從而，揆諸上開說
    明，本件上訴不合法律上之程式，且無從命補正，應予駁回
    ，並不經言詞辯論為之。
四、依刑事訴訟法第367前段、第372條，判決如主文。
中    華    民    國    99    年    5     月    6     日
                  刑事庭審判長法  官  何方興
                              法  官  王玟瑩
                              法  官  許仕楓
以上正本證明與原本無異。
如不服本判決，應於收受送達後10日內向本院提出上訴書狀，其
未敘述理由者，並得於提起上訴狀後10日內向本院補提理由書（
均須按他造當事人之人數附繕本）「切勿逕送上級法院」。
中    華    民    國    99    年    5     月    6     日
                              書記官  陳有信

司法院資訊處製作；財團法人民間司法改革基金會備份。
